【裁判字號】    88,訴,3886
【裁判日期】    890908
【裁判案由】    損害賠償
【裁判全文】
臺灣臺中地方法院民事判決  八十八年度訴字第三八八六號
    原      告  乙○○
    訴訟代理人  卓坤火  律師
                丙○○        .
    被      告  新東茂汽車貨運行          設屏東市○○路六五號
    法定代理人  蕭伯正        .
    訴訟代理人  李茂松  律師
    被      告  甲○○        .
右當事人間請求損害賠償事件，本院判決如左：
    主      文
被告應連帶給付原告新台幣壹佰陸拾貳萬陸仟貳佰貳拾貳元，及自民國八十九年二月
十日起至清償日止，按年息百分之五計算之利息。
原告其餘之訴駁回。
訴訟費用由被告連帶負擔二分之一，餘由原告負擔。
本判決原告勝訴部分，於原告以新台幣伍拾伍萬元為被告預供擔保後，得假執行；但
被告新東茂汽車貨運行如於假執行程序實施前，為原告預供擔保，得免為假執行。
原告其餘假執行之聲請駁回。
    事      實
甲、原告方面：
  一、聲明：
    （一）被告應連帶給付原告新台幣（下同）三百二十五萬零二百一十一元及自民
          國八十九年二月十日起至清償日止，按年息百分之五計算之利息。
    （二）原告願供擔保請准予假執行之宣告。
  二、陳述：
    （一）被告甲○○為被告新東茂汽車貨運行所僱用之司機，於八十七年四月十七
          日上午七時四十分許，駕駛車牌ＪＰ—一０一號大貨車，由大雅往清水方
          向行駛，途經中清路一號前之下坡大轉彎處，疏未注意且煞車失靈，而入
          對向車道，致原告重傷喪失勞動能力，被告應依民法第一百八十八條第一
          項之規定負連帶賠償責任，並依同法第一百八十四條、第一百九十三條、
          第一百九十五條賠償損害如下：
          １、喪失勞動能力之損失：
              原告被害當天係要往工地做板模工，且以之為業，每天工資二千五百
              元，原告被切除脾臟、右肝切除、胰臟尾切除、第二至四肋骨骨折、
              牙齒骨折，雖住院五十天，但現仍門診追蹤治療中，領有殘障手冊，
              顯已喪失勞動能力，如以自事故發生至今以一年八個月計算，即六百
              零五天，每天工資二千五百元，合計一百五十一萬二千五百元。
          ２、精神慰撫金：
              原告受重大傷害，且喪失勞動能力，至今仍須每天服藥追蹤治療，一
              生將過著生不如死之慘痛生活，殊非筆墨所能形容，爰請求八十萬元
              之慰撫金。
          ３、醫療費用部分：
              醫療費用支出七十九萬七千二百一十元，牙齒復健費三萬零五百元，
              看護費每天二千二百元計十一萬元。
    （二）原告為國校畢業，以板模工為業，日薪二千五百元，名下有土地約十二坪
          多。
    （三）原告否認與被告達成和解之事，應由被告負舉證責任。再者，原告亦未授
          權楊景瑞進行和解。
    （四）原告先後誤認被告新東茂汽車貨運行為公司組織及獨資，嗣後經查證結果
          ，確認被告新東茂汽車貨運行為合夥事業，乃予更正，此僅係民事訴訟法
          第二百五十六條所規定，不變更訴訟標的，僅更正事實上之陳述，非屬訴
          之變更，自不須經被告同意。
    （五）被告新東茂汽車貨運行先後暫付之醫藥費一十三萬元，原告同意自醫藥費
          中扣除。至於原告所使用之汽車被撞所生之強制汽車責任險之保險給付與
          被告無關，被告無權主張扣減，亦無重複請求之情事。至於健保給付金額
          ，原告仍有請求權，被告無權要求扣抵。
    （六）縱使原告有漏報所得稅之情事，但事發當天原告確係欲前往從事板模工作
          。
  三、證據：提出沙鹿童綜合醫院診斷證明書影本一份、沙鹿童綜合醫院勞工保險傷
            病診斷書影本一份、臺灣臺中地方法院檢察署八十七年度偵字第九０六
            九號起訴書影本一份、本院八十七年度交訴字第九七號刑事判決書影本
            一份、臺灣高等法院臺中分院八十七年度交上訴字第二００九號刑事判
            決書影本一份、重大傷病免自行部分負擔證明卡影本一份、殘障手冊影
            本一份、證明書影本一份、收據二份、看護收據證明影本一份、沙鹿童
            綜合區域教學醫院醫療費用明細表及收據影本一份、台中縣清水鎮調解
            委員會調解書影本一份、等物，並聲請傳訊證人吳常德、林盆、王木水
            。
乙、被告新東茂汽車貨運行方面：
  一、聲明：
    （一）原告之訴及其假執行之聲請均駁回。
    （二）如受不利判決，願供擔保准予免為假執行。
  二、陳述：
    （一）被告對於原告將「被告新東茂貨運有限公司法定代理人蕭伯正」，更正為
          「被告蕭伯正即新東茂汽車貨運行」，再更正為「被告新東茂汽車貨運行
          法定代理人蕭伯正」，被告認原告所為係屬訴之變更，被告不同意原告為
          訴之變更。
    （二）原告之主張，與事實不符。
    （三）被告與原告之子楊景瑞業於八十八年十一月間以三十六萬元達成和解，被
          告並已給付十三萬元，其餘款項則以發票日八十八年十一月二十五日、面
          額二十三萬元之支票一紙寄存於台灣產物保險公司台中分公司，雖原告嗣
          後悔約，然和解契約為諾承契約，雙方意思表示一致，契約即已成立。
    （四）原告關於勞動能力損失請求符誇不實，依其提出之殘障手冊記載僅屬「中
          度」殘障，即非喪失全部之勞動能力，較輕便之工作如賣獎券等，仍可勝
          任，又其工資證明書，原告否認其真正，工資部分應與所得稅申報資料相
          符，超過部分，被告認為不實在。至於精神慰撫金之請求，顯然過高；至
          於牙齒復健費，被告不爭執，對於看護費收據，被告否認其真正，且證人
          林盆並未受過專業訓練，且與原告有親戚關係，，其看護價格自不得比照
          專業看護之日薪二千二百元之代價計算，醫療費用部分，無法明瞭是否為
          必要費用；再者，事故發生後，被告已先後支付十三萬元，且原告因強制
          汽車責任險已領取相當金額之保險金，應予扣抵。
    （五）雙方確實於八十八年十一月間達成和解，此觀原告之子楊景瑞承認其於八
          十八年十一月間打電話給被告問是否和解及被告說要以二十幾萬元和解之
          事，並有鈞院調閱之電話記錄可按（按發話號碼清水0000000號用
          戶楊蔡蜜為原告之妻，八十八年十一月二十日、二十一日、二十四日打到
          屏東受話號碼0000000號即是），而台灣產物保險公司台中分公司
          理賠課長陳盛貫供證略謂被告說他們已達成協議並寄去支票要原告去領，
          順便辦理和解手續（按筆錄載稱「順便達成和解事宜」，其真意應係指順
          便辦理和解手續之意，蓋前面既已說他們已達成協議，則領支票時所須配
          合者，僅為在保險公司辦妥一些手續以便被告請領給付之用而已），原告
          之子丙○○有去而沒領取支票等語，如果雙方沒有就金額達成和解，被告
          不可能寄去確定金額之支票，而如果沒有達成和解，原告之子也不會去，
          本件確實已經成立和解，事證已甚明確，按和解為諾成契約，僅須雙方之
          意思表示一致即已成立，被告事後悔約，應不影響其效力。
    （六）關於勞動能力損失請求部分，果如原告所主張其收入一年八個月即達一百
          五十一萬二千五百元，亦即事故發生時，年收入為九十一萬二千五百元，
          且其係在營造公司工作，則依法令規定，支付工資之公司必依規定製作扣
          繳憑單，而原告亦必據以申報綜合所得稅，然經鈞院函查結果，原告於八
          十六年度、八十七年度均未有申報綜合所得稅資料，可見其主張並非實在
          ，證人附和之證詞亦不合經驗法則，不足採信，至多僅能依基本工資，每
          月一萬五千八百四十元計算為已足，又原告四肢完好，雖部分內臟動過手
          術，然依其提出之殘障手冊記載僅屬「中度」，亦即非喪失全部之勞動能
          力，其按喪失全部之勞動能力計算損失，顯然過高。
    （七）關於所謂看護費部分，按病患住院，通常須向醫院申請經過專業訓練並認
          定合格之特別看護人員為之，本件原告主張請其弟媳林盆看護一節，然林
          盆僅屬家庭主婦，自稱其無業，又未經特別看護之專業訓練，且其本身亦
          有家庭，不可能二十四小時服務，至親之間縱有託其幫忙之事，謂竟以專
          業待遇每日二千二百元之高價，殊不合事理，縱認有支付代價之必要，亦
          以基本工資每月一萬五千八百四十元計算為已足。
    （八）關於醫療費用請求部分，原告自行負擔以外由健保機構支付者，原告均不
          得請求，因原告既無支出，即無損害，不得請求，否則違反損害賠償應以
          填補被害人所受損害為限之原則（民法第二百十六條第一項參照），至原
          告援引之六十八年度台上字第四二號判例與本件情形並不相當，無適用之
          餘地。
  三、證據：提出收據影本一份、屏東市第一信用合作社跨行匯款回單影本一份、屏
            東市第二信用合作社匯款回條影本一份等物，並聲請傳訊證人楊景瑞、
            陳盛貫及聲請向中華電信股份有限公司台灣中區電信分公司中港營運處
            函查通話資料、向沙鹿童綜合醫院函查原告支出之費用明細資料、向新
            光產物保險公司沙鹿分公司函查原告領取之保險費明細資料、向財政部
            台灣省中區國稅局台中縣分局函查原告八十六、八十七年度綜合所得稅
            申報資料。
丙、被告甲○○方面：
    被告未於最後言詞辯論期日到場，惟據其以前之陳述稱：
  一、聲明：原告之訴駁回。
  二、陳述：
    （一）被告並無經濟能力償還，刑事部分業經執行完畢。
    （二）對於原告請求之金額及證據之真正沒有意見，被告僅是高工畢業，目前無
          業，以前係擔任貨運公司之司機，底薪連津貼、加班費約五萬元，亦無不
          動產。
    理      由
一、被告甲○○經合法通知，未於最後言詞辯論期日到場，核無民事訴訟法第三百八
    十六條各款所列情形，爰依原告聲請，由其一造辯論而為判決。
二、按不變更訴訟標的，而補充或更正事實上或法律上之陳述者，非為訴之變更或追
    加，民事訴訟法第二百五十六條定有明文。原告以被告「新東茂貨運有限公司法
    定代理人蕭伯正」之身分起訴，於本院開庭審理中，發現並無新東茂貨運有限公
    司之登記資料，乃更正為被告「蕭伯正即新東茂汽車貨運行」，經被告新東茂汽
    車貨運行抗辯當事人不適格後，復以合夥組織之型態，更正為被告「新東茂汽車
    貨運行法定代理人蕭伯正」，原告所欲起訴之對象，確係被告新東茂汽車貨運行
    無訛，僅係實際名稱未經查明有所誤載，在不變更訴訟標的之前提下，原告所為
    僅屬事實上陳述之更正，既非訴之變更，自毋庸經被告之同意，合先敘明。
三、本件原告起訴主張：被告甲○○為被告新東茂汽車貨運行所僱用之司機，於八十
    七年四月十七日上午七時四十分許，駕駛車牌ＪＰ—一０一號大貨車，由大雅往
    清水方向行駛，途經中清路一號前之下坡大轉彎處，疏未注意且煞車失靈，而入
    對向車道，致原告重傷喪失勞動能力，被告應依民法第一百八十八條第一項之規
    定負連帶賠償責任，並依同法第一百八十四條、第一百九十三條、第一百九十五
    條，請求喪失勞動能力之損失一百五十一萬二千五百元、精神慰撫金八十萬元、
    醫療費用七十九萬七千二百一十一元，牙齒復健費三萬零五百元，看護費每天二
    千二百元計十一萬元，合計三百二十五萬零二百一十一元之損害金及遲延利息。
    被告甲○○對於原告之請求不爭執，惟辯稱：被告現無能力清償等語。被告新東
    茂汽車貨運行則以被告業與原告之子楊景瑞以十三萬元達成和解，又原告請求之
    醫療費用，關於健保給付部分，原告既未支出，即無損害，不得請求，再者，原
    告以其弟媳林盆為看護，兩者間有親戚關係，且林盆係一家庭主婦，未受過專業
    訓練，請求之看護費用過高，至於精神慰撫金額，亦屬過高等語，資以為辯。
四、按因故意或過失，不法侵害他人之權利者，負損害賠償責任，民法第一百八十四
    條第一項前段定有明文。原告主張被告甲○○係被告新東茂貨運汽車貨運行之大
    貨車司機，為從事駕駛業務之人，原應注意能注意於其行車前須詳細檢查車輛之
    方向盤及煞車等確實有效，竟疏未注意加以檢查，即於八十七年四月十六日晚上
    十時四十分許，駕駛被告新東茂汽車貨運行所有車牌號碼ＪＰ—一０一號營業大
    貨車載貨由屏東市駛往台中，至八十七年四月十七日上午七時四十分許，駕駛該
    車沿台中縣清水鎮○○路，由大雅往清水方向行駛，途經該路一號嘉陽工商學校
    前之下坡大轉彎處時，原亦應注意車前狀況，作隨時停車之準備及汽車應在遵行
    車道內行駛，不得駛入來車道，而依當時係日間、天候晴、路面乾燥、無缺陷、
    道路無障礙物、視距良好等情況，並無不能注意情形，竟亦疏未注意車前狀況，
    仍以時速四十公里之速度前進，且因煞車系統失靈，而衝撞至對向車道內，致其
    車在前側撞及對面由王有利正常所駕駛附載原告及王木火之車牌號碼ＭＳ—六０
    四八號自用小貨車之左前方，致使原告因而受有腹部鈍挫傷合併脾臟破裂、胰臟
    裂傷、出血性休克、左側第二至四肋骨骨折、頭部外傷合併牙齒斷裂及下唇裂傷
    ，經送醫後將脾臟、右肝、胰臟等切除之於身體重大不治及難治之傷害等情，業
    據提出本院八十七年度交訴字第九七號刑事判決書影本一份、臺灣高等法院臺中
    分院八十七年度交上訴字第二○○九號刑事判決書影本一份、沙鹿童綜合醫院診
    斷證明書影本一份、沙鹿童綜合醫院勞工保險傷病診斷書影本一份、重大傷病免
    自行部份負擔證明卡影本一份、殘障手冊影本一份等物為證，被告甲○○亦不否
    認，原告主張堪信為真實。是以，被告甲○○係駕駛大貨車為業之人，因注意並
    能注意行車前之安全檢查及行進中之車前狀況，竟疏未注意，以致因煞車失靈，
    衝撞原告所搭乘之車輛，致使原告因而受有腹部鈍挫傷合併脾臟破裂、胰臟裂傷
    、出血性休克、左側第二至四肋骨骨折、頭部外傷合併牙齒斷裂及下唇裂傷，經
    送醫後將脾臟、右肝、胰臟等切除之重大傷害，被告甲○○之過失行為與原告之
    傷害間，具有相當因果關係，則原告主張被告甲○○應負侵權行為之損害賠償責
    任，應堪認定。
五、次按受僱人因執行職務，不法侵害他人之權利者，由僱用人與行為人連帶負損害
    賠償責任，民法第一百八十八條第一項定有明文。又不法侵害他人之身體或健康
    者，對於被害人因此喪失或減少勞動能力，或增加生活上之需要時，應負損害賠
    償責任，民法第一百九十三條第一項亦有明文。再者，不法侵害他人之身體、健
    康、名譽、自由、信用、隱私、貞操，或不法侵害其他人格法益而情節重大者，
    被害人雖非財產上之損害，亦得請求賠償相當之金額，民法第一百九十五條第一
    項前段亦有明文。原告主張被告甲○○於行為時係受僱於被告新東茂汽車貨運行
    ，擔任大貨車司機，被告亦不爭執，堪信為真實。則原告依據侵權行為之規定，
    請求被告連帶負賠償責任，洵屬有據。茲就原告請求財產上及非財產上之損害賠
    償析述如后：
    （一）醫療費用部份：
          原告主張車禍發生後在沙鹿童綜合醫院所支出之醫療費用共計七十九萬
            七千二百一十一元，其中自行支付金額為六萬四千零三十四元，餘為健
            保給付金額，業據提出收據影本一份為證，復經本院向沙鹿童綜合醫院
            查明屬實，此有沙鹿童綜合醫院八十九年五月十一日（八九）沙鹿童欽
            字第二一九號函示資料在卷可稽，原告所請求之金額，除電話費一九三
            四元應予扣除外，均係屬醫療上所必要之費用支出，合計醫療費用在七
            十九萬五千二百七十七元之範圍內，堪予准許。至於被告新東茂汽車貨
            運行雖辯稱：原告僅支出六萬四千零三十四元之自行負擔部份，其餘均
            是由健保給付，原告並未受有損害等語。惟按保險制度，旨在保護被害
            人，非求減輕事故加害人之責任，保險給付請求權之發生，係以定有支
            付保險費之保險契約為基礎，與因單純侵權行為所生之損害賠償請求權
            ，並非出於同一原因，後者之損害賠償請求權，殊不因受領前者之保險
            給付而喪失，最高法院六十八年度台上字第四二號著有判例；又全民健
            康保險係政府規定之強制保險，其性質為保險契約，保險人按期繳納保
            險，故保險給付請求權之發生係以支付保險費為基礎，與侵權行為所生
            損害賠償請求權，並非出於同一原因，除有保險法第五十三條關於代位
            行使之關係外，不生損益相抵之問題，無礙於原告之損害賠償請求權；
            是以，原告之前開醫療費用由全民健保給付，為原告繳納保險費之代價
            ，與被告應負之損害賠償係屬二事，自無礙於原告向被告請求賠償損害
            之權利，是以，被告新東茂汽車貨運行所辯，要難採信。
          又原告主張牙齒復健費用三萬零五百元部份，業據提出清水王牙醫診所
            收據影本一份為證，被告亦不爭執，原告因被告甲○○之過失傷害行為
            ，造成牙齒斷裂，以致須進行牙齒修復，原告所支出之前開費用，亦屬
            醫療上所必要之行為，應予准許。
          再者，原告主張僱用林盆看護所支出之看護費用十一萬元，業經證人林
            盆到庭證稱：「我是原告乙○○的弟媳，我平常為家管，乙○○受傷的
            事我知道，我是四月十七日到六月五日照顧他，是乙○○僱用我的，每
            天薪水為二千二百元，他共付我五十天，十一萬元薪水給我，付我現金
            ，一次付給我的，因我沒有工作，所以才找我看護，工作是倒茶給他喝
            、擦洗身體、照顧大小便，我確實有擔任原告的看護。」等語屬實，原
            告受傷臥病期間，生活無法自理，自有僱人看護之必要，林盆雖為原告
            之弟媳，然原告確因被告甲○○之過失傷害行為增加生活上之看護支出
            ，自得請求被告賠償支出看護費用之損害。至於被告新東茂汽車貨運行
            辯稱：林盆非受過專業訓練之人員，且係原告親戚，以專業看護之代價
            每天二千二百元計算，並不合理，而認原告請求之金額過高，應以基本
            工資核算較為合理等語。然查：原告支出十一萬元之看護費用，業經證
            人林盆證述屬實，而原告受傷期間生活無法自理，擔任看護工作，所須
            付出之時間、耐心、注意，亦較一般工作要求為高，則以基本工資為核
            算看護工作之標準，顯有過苛，且看護之工作繁重、責任重大、時間漫
            長，以每天二千二百元之代價計算，尚屬合理，是以，被告新東茂汽車
            貨運行所辯，亦難採酌。
          原告所得請求之醫療費用部份，合計為九十三萬五千七百七十七元。
    （二）減少勞動能力之損失部份：
          原告主張原係從事板模工，每日薪資為二千五百元，因傷殘以致無法從事
          粗重工作，自得請求勞動能力之損失，原告依受傷前之薪資每日二千五百
          元計算，從受傷之時起至起訴請求時止，共計一年八個月之勞動能力損失
          為一百五十一萬二千五百元，業據提出乾記營造有限公司證明書影本一份
          為證，並經證人吳常德證稱：「乙○○之前在我的工地工作，時間不記得
          ，出事當天他確實是要到工地工作，日薪每天二千五百元，出事後即未再
          工作了。」等語，證人林木水亦證稱：「我與乙○○是一起工作的，當時
          我也是從事板模工，乙○○也是，我們日薪是二千五百元，事發當天我們
          三人正同車要去工作，我所言是事實。」等語，被告新東茂汽車貨運行則
          辯稱：原告並未喪失全部之勞動能力，仍得從事輕便之工作，且原告八十
          六、八十七年度均未申報所得稅，則其以每天二千五百元之薪水為計算標
          準，顯屬浮誇不實等語。經查：原告遭被告甲○○駕車撞傷後，於沙鹿童
          綜合醫院陸續診治，經本院向沙鹿童綜合醫院函查結果：因原告於八十七
          年四月十七日因腹部外傷（胰遠端挫傷、脾挫傷、膽挫傷）行膽囊切除、
          脾切除及遠端胰切除術，所切除之器官無回復可能，目前不宜從事粗重工
          作，此有沙鹿童綜合醫院八十九年七月十四日（八九）沙鹿童欽字第三六
          六號函一份在卷足憑，依勞工保險殘障給付標準，應為胸腹部臟器機能遺
          存顯著障害，終身只能從事輕便工作，屬於「胸腹部臟器障害第七級」，
          其減少勞動能力之比例依各殘障等級喪失勞動能力比率表規定為百分之六
          九‧二一，原告主張其喪失全部之勞動能力，尚有未合；又原告主張事故
          發生時，每日薪資二千五百元一節，業經提出乾記營造有限公司證明書影
          本一份為證，並經證人吳常德、林木火證述屬實，應堪置採。至於原告申
          報所得稅與否，係屬原告是否涉及逃漏稅之問題，並不能資為推翻原告於
          正常情況下能獲得前開收益之證明資料，依據損害賠償之本旨，原告既有
          損害，且經證明屬實，並非違法所得，自可加以斟酌，不必限於報稅，被
          告新東茂汽車貨運行所辯，要屬無據。是以，原告就八十七年四月十七日
          車禍受傷之日起至起訴請求之日止計一年八個月即六百零五天，以日薪二
          千五百元計算，再乘以減少勞動能力之比例百分之六九‧二一，則原告得
          請求之減少勞動能力損失合計為一百零四萬六千八百零一元。（元以下四
          捨五入）
    （三）精神慰撫金部份：
          原告因本件車禍，受有腹部鈍挫傷合併脾臟破裂、胰臟裂傷、出血性休克
          、左側第二至四肋骨骨折、頭部外傷合併牙齒斷裂及下唇裂傷，經送醫後
          將脾臟、右肝、胰臟等切除之重大傷害，自受有非財產上之損害，其請求
          慰撫金，固無不當，本院斟酌兩造之身份地位、經濟狀況、被害人受傷之
          程度、加害人之侵害行為等一切情狀，認原告請求八十萬元之精神慰撫金
          ，尚嫌過高，應予核減為四十萬元，方屬公允。
    （四）綜上所述，原告所得請求之財產上及非財產上之損害賠償，合計為二百三
          十八萬二千五百七十八元。
六、再按當事人主張有利於己之事實者，就其事實有舉正之責任，民事訴訟法第二百
    七十七條前段定有明文。被告新東茂汽車貨運行辯稱：原告之子楊景瑞業與被告
    以三十六萬元之代價達成和解等語，業經原告否認上情，自應由被告新東茂汽車
    貨運行負舉證之責。被告新東茂汽車貨運行雖聲請傳訊證人楊景瑞、陳盛貫並以
    函調通聯記錄為證，然證人楊景瑞證稱：「我是乙○○的兒子，因被告事隔一年
    多仍未與我們處理，所以我打了很多電話找新東茂公司的負責人，我並未與被告
    公司達成以三十六萬元和解的共識，出事當時被告公司有拿十三萬元作為醫療費
    用，除此十三萬元外，我都沒有向被告拿錢，保險部分強制險有領到六十幾萬元
    ，乙○○沒有授權我處理和解事宜。我在電話中問他是否出面來和解，被告說要
    以二十幾萬元和解，我沒有答應，之後打電話去，被告就不接了，我沒有到過台
    灣產險公司過。」等語，而證人陳盛貫則證稱：「我是台灣產險公司台中分公司
    理賠人員，根據我的客戶新東茂公司跟我說他們已經達成協議，新東茂公司也是
    以電話跟我講的，我的客戶寄支票來，委託我通知原告方面的人來領支票，順便
    達成和解事宜，但是原告並沒有來領支票，所以沒有達成和解事宜，丙○○曾到
    過保險公司，但未達成和解。」等語，由證述內容及通聯記錄並無法推斷兩造間
    確有和解之成立；況且，被告亦不能證明原告有授權與證人楊景瑞代行和解協商
    之事，縱認前開和解成立，亦不得資以對抗原告行使損害賠償之請求權，是以，
    被告新東茂汽車貨運行所辯，洵非有據。
七、按保險人依強制汽車責任保險法規定給付之保險，視為加害人或被保險人損害賠
    償金額之一部分，加害人或被保險人受賠償請求時，得扣除之，強制汽車責任保
    險法第三十條定有明文。原告因本件車禍發生，業經向新光產物保險股份有限公
    司領取殘廢六十二萬六千三百五十六元之保險給付，自應於損害賠償總額中依法
    扣除；又被告新東茂汽車貨運行業經交付原告十三萬元之賠償金，原告亦不否認
    ，並同意於損害賠償總額中予以扣除，是以，原告所得請求之損害賠償總額為一
    百六十二萬六千二百二十二元。
八、從而，原告依侵權行為，請求被告連帶給付一百六十二萬六千二百二十二元及自
    八十九年二月十日起至清償日止，按年息百分之五計算之利息，為有理由，應予
    准許；原告逾此範圍之請求，洵屬無據，為無理由，應予駁回。
九、原告及被告新東茂汽車貨運行均陳明願供擔保請求宣告假執行及免為假執行，原
    告勝訴部分，經核均無不合，爰分別酌定相當擔保金額，予以准許之。至於原告
    敗訴部分，其假執行之聲請已失所附麗，應併予駁回。
十、據上論結，本件原告之訴為一部有理由，一部無理由，依民事訴訟法第三百八十
    五條第一項、第七十九條但書、第八十五條第二項、第三百九十條第二項、第三
    百九十二條，判決如主文。
中      華      民      國    八十九    年      九      月      八      日
                              臺灣臺中地方法院民事第一庭
~B法      官  巫淑芳
右為正本係照原本作成
如對本判決上訴，須於判決送達後廿日內向本院提出上訴狀
中      華      民      國    八十九    年      九      月    十一      日
~B法院書記官  周國順


司法院資訊處製作；財團法人民間司法改革基金會備份。
